【裁判字號】    99,交訴,39
【裁判日期】    990528
【裁判案由】    公共危險等
【裁判全文】
臺灣屏東地方法院刑事判決              99年度交訴字第39號
公  訴  人  臺灣屏東地方法院檢察署檢察官
被      告  甲○○
上列被告因公共危險等案件，經檢察官提起公訴（99年度偵字第
1565號），被告於準備程序期日就被訴事實為有罪之陳述，本院
合議庭裁定由受命法官獨任進行簡式審判程序，判決如下：
    主  文
甲○○犯不能安全駕駛動力交通工具罪，累犯，處有期徒刑月
；又犯肇事致人傷害逃逸罪，累犯，處有期徒刑捌月。應執行有
期徒刑玖月。
    事  實
一、甲○○前因犯傷害直系血親尊親屬案件，經本院以97年度簡
    字第268 號判決判處有期徒刑6 月確定；次因犯竊盜案件，
    經本院以97年度簡字第415 號判決判處有期徒刑6 月確定；
    上開2 罪再經本院以97年度聲字第844 號裁定定應執行刑為
    有期徒刑10月確定，甫於民國98年4 月12日縮刑期滿執行完
    畢。
二、詎甲○○猶不知悛悔，於99年1 月10日13時許，在屏東縣屏
    東市橋南里之友人家中飲用米酒後，仍於同日15時許，明知
    其酒意未消，注意力及控制力均已達無法安全駕駛動力交通
    工具之程度，猶不顧參與道路交通公眾之安全，騎乘其所有
    未懸掛牌照之輕型機車（該車之車牌號碼為WNX-496 號，牌
    照遺失）自飲酒地點欲返回其屏東市○○路之住處。嗣於同
    日15時5 分許，甲○○騎乘上揭機車沿屏東市○○路○段由
    西往東逆向行駛至該路段門牌號碼758 號前，適吳月芳騎乘
    車牌號碼FVF-972 號重型機車搭載其子蔡秉諺，沿和生路一
    段由東往西方向行進，甲○○因逆向行駛，並且受酒精之影
    響，未注意前方之來車，而與吳月芳所騎之FVF-972 號重型
    機車發生撞擊。吳月芳及其子蔡秉諺當場人車倒地，吳月芳
    受有左臉擦傷、左手擦傷及左膝、左足擦傷等傷害；蔡秉諺
    則受有左足挫擦傷等傷害（過失傷害部分，均未據告訴）。
    詎甲○○明知吳月芳及蔡秉諺人車倒地受有傷害，然因懼怕
    遭警方查獲其酒後駕車，竟未立即打電話報警，亦未留下聯
    絡資料予吳月芳，即另起駕車肇事逃逸之犯意，騎乘上揭機
    車離去現場，並回到其和生路一段678 巷11號之住處。嗣因
    員警據報後，根據現場民眾所提供之逃逸方向，而循線於甲
    ○○之住處查獲甲○○暨其機車。員警並於同日16時15分，
    對甲○○施以呼氣酒精濃度測試，測得其呼氣酒精濃度達每
    公升0.91毫克，因而查悉上情。
三、案經屏東縣政府警察局屏東分局報請臺灣屏東地方法院檢察
    署檢察官偵查起訴。
    理  由
一、按本件被告甲○○所犯為死刑、無期徒刑、最輕本刑3 年以
    上有期徒刑以外之罪，亦非屬高等法院管轄之第一審案件，
    其於準備程序進行中，先就被訴事實為有罪之陳述，經告知
    簡式審判程序之旨，並聽取檢察官、被告之意見後，本院合
    議庭依刑事訴訟法第273 條之1 第1 項裁定進行簡式審判程
    序，是本案之證據調查，依同法第273 條之2 規定，不受同
    法第159 條第1 項、第161 條之2 、第161 條之3 、第163
    條之1 ，及第164 條至第170 條所規定證據能力認定及調查
    方式之限制，合先敘明。
二、上揭事實，業經被告甲○○於本院審理時坦承不諱，並與證
    人吳月芳警詢及偵訊中之證述（見警卷第7-11頁、偵卷第10
    -11 頁）、證人即員警翁文彥與蔣顯文於偵訊中之證述（見
    偵卷第15-16 頁）均互核相符。另被告經呼氣檢測結果，其
    呼氣酒精濃度達每公升0.91毫克，此有屏東縣政府警察局道
    路交通事故當事人酒精測定紀錄表1 紙附卷可稽（見警卷第
    15頁）；此外，復有調查報告1 紙（見警卷第2 頁）、道路
    交通事故現場圖2 紙（見警卷第19-20 頁）、道路交通事故
    調查報告表(一)(二)（見警卷第21-22 頁）、屏東縣政府警察局
    交通隊偵辦交通事故現場查訪表2 紙（見警卷第23-24 頁）
    、診斷證明書2 紙（見警卷第25-26 頁）、WNX-496 號輕型
    機車車籍查詢基本資料1 紙（見警卷第32頁）及照片18張（
    見警卷第34-42 頁）存卷可佐。是被告上開自白核與事實相
    符，堪以採信。綜上所述，本件事證明確，被告犯行堪以認
    定，自應依法論科。
三、核被告所為，係犯刑法第185 條之3 不能安全駕駛動力交通
    工具罪及同法第185 條之4 肇事致人傷害逃逸罪。被告所犯
    上開2 罪，犯意各別，行為互殊，應予分論併罰之。又被告
    曾有如事實欄第一部分所載之論罪科刑執行情形，其受有期
    徒刑執行完畢後，5 年以內故意再犯本件有期徒刑以上之罪
    ，均屬累犯，皆應依刑法第47條第1 項規定加重其刑。爰審
    酌被告酒醉駕駛，除漠視自身安危之外，更枉顧公眾行之安
    全，於服用酒類後已處於不能安全駕駛動力交通工具之狀態
    下，仍駕駛上開車輛上路，因而肇生交通事故以致被害人受
    傷，且肇事後，竟未立即報警、對被害人採取送醫、急救等
    必要救護行為或留下聯絡方式予被害人而旋即逃離現場，實
    應受相當之刑事非難；惟念及其於本院審理時終知悔悟坦承
    犯行，犯後態度尚可，另兼衡其智識程度、生活狀況等一切
    情狀，就其所犯分別量處如主文所示之刑，並定其應執行之
    刑，以資懲儆。
據上論斷，應依刑事訴訟法第273 條之1 第1 項、第299 條第1
項前段，刑法第185 條之3 、第185 條之4 、第47條第1 項、第
51條第5 款，刑法施行法第1 條之1 ，判決如主文。
本件經檢察官任亭到庭執行職務
中    華    民    國    99    年    5     月    28    日
                  交通法庭    法  官  程士傑
以上正本證明與原本無異。
如不服本判決應於收受判決後10日內向本院提出上訴書狀，並應
敘述具體理由；其未敘述上訴理由者，應於上訴期間屆滿後20日
內向本院補提理由書（均須按他造當事人之人數附繕本）「切勿
逕送上級法院」。
中    華    民    國    99    年    5     月    28    日
                              書記官  黃美玲
附錄論罪科刑法條：
中華民國刑法第185條之3
服用毒品、麻醉藥品、酒類或其他相類之物，不能安全駕駛動力
交通工具而駕駛者，處1 年以下有期徒刑、拘役或科或併科15萬
元以下罰金。
中華民國刑法第185條之4
（肇事遺棄罪）
駕駛動力交通工具肇事，致人死傷而逃逸者，處6 月以上5 年以
下有期徒刑。

司法院資訊處製作；財團法人民間司法改革基金會備份。
